Inventaris van Stichting Centraal Orgaan voor Kwaliteitsaangelegenheden in de Zuivel ICOKZ) en taakvoorgangers, 1901-2007
Nationaal Archief, Den Haag
- Kaas- en Botercontrolestations, G.
  - Commissie van gezamenlijke boter- en kaascontrolestations, G.1.
    - Commissie van de zes stations (1961-1973), G.1.3.
      - Stukken niet naar inhoud beschreven, G.1.3.1.
        - Agenda's en bijlagen van vergaderingen van de Commissie van de zes stations, 1961-1973; 668-669; 2 omslagen
          - 1961-1964, 668
          - 1965-1973, 669
        - Notulen van vergaderingen van de Commissie van de zes stations, 1961-1973; 674; 1 omslag
      - Stukken naar inhoud beschreven, G.1.3.2.
        - Ondertekende Overeenkomst uit 1953 tussen het kaascontrolestation Zuid-Holland voor Volvette Kaas, het kaascontrolestation te Utrecht voor Volvette Kaas, het kaascontrolestation Zuid-Holland - Brabant, het Botercontrolestation Zuid-Holland, het Botercontrolestation Utrecht en het Controlestation voor Melkproducten inzake de aanstelling van 1 directeur voor alle zes organisaties en afspraken over taakverdelingen, 965; 1 omslag
        - Concept samenwerkingsovereenkomst tussen het kaascontrolestation Zuid-Holland voor Volvette Kaas, het kaascontrolestation te Utrecht voor Volvette Kaas, het kaascontrolestation Zuid-Holland - Brabant, het Botercontrolestation Zuid-Holland, het Botercontrolestation Utrecht en het Controlestation voor Melkproducten, [ca.] 1960; 793; 1 omslag
        - Overeenkomst tussen het kaascontrolestation Zuid-Holland voor Volvette Kaas, het kaascontrolestation te Utrecht voor Volvette Kaas, het kaascontrolestation Zuid-Holland - Brabant, het Botercontrolestation Zuid-Holland, het Botercontrolestation Utrecht en het Controlestation voor Melkproducten inzake vastleggen van afspraken, ondermeer over financiële aangelegenheden, enkel gewijzigde versies uit 1961, 1962, 1966 1968 en 1970, 1961-1970; 865; 1 omslag
        - Accountantsverklaringen over de jaarrekeningen over de jaren 1961-1971 van de combinatie van de zes controlestations, 1962-1972; 678; 1 omslag
        - Circulaires van de Boter-, Kaas- en Melkproducten controlestations aan de aangeslotenen, 1971-1976; 948; 1 omslag
  - Botercontrolestations, G.2.
    - Gezamenlijke Botercontrolestations, G.2.1.
      - Stukken naar inhoud beschreven, G.2.1.1.
        - Organisatie en personeel, G.2.1.1.1.
          - Ontwerp-modelstatuten voor botercontrolestations, [ca.] 1960; 622; 1 omslag
        - Taakuitoefening, G.2.1.1.2.
          - Toezicht op processen en de bereiding van producten, G.2.1.1.2.1.
            - Voorschriftenbundel voor de Botercontrole, 1905-1970; 168-178; 11 omslagen
              - Botermerkenwet, 1905, 168
              - Botermerkenbesluit 1912, enkel gewijzigde versies uit 1947 en 1955, 1947-1955, 169
              - Rijksbotermerkenbeschikking 1951, enkel gewijzigde versies uit 1963 en 1966, 1963-1966, 170
              - Rijksbotermerkenbeschikking 1952 (Uitvoeringsvoorschriften), enkel gewijzigde versies uit 1963 en 1966, 1963-1966, 171
              - Botermerkenbeschikking 1939 Kringen, enkel gewijzigde versies uit 1958 en 1966, 1958-1966, 172
              - Reglement onderzoek boter 1939, enkel gewijzigde versies uit 1946 en 1954, 1946-1954, 173
              - Reglement Centrale Commissie, 1913, 174
              - Huishoudelijk reglement voor de Centrale Raad van Beroep voor de Botercontrolestations 1913, enkel gewijzigde versie uit 1961, 1961, 175
              - Botercontrolebeschikking 1957, enkel gewijzigde versie uit 1963 en 1965, 1963-1965, 176
              - Ontheffingsbeschikking Bereiding Boter uit EEG-melk, 1970, 177
              - Bijzondere voorschriften en bepalingen, 1957, 178
                Bevat Bijzondere voorschriften voor aangeslotenen van het Boter Controlestation Eindhoven, 1957
            - Kennisgeving en toezending van in te voegen bestuursbesluiten, 1964; 230; 1 omslag
            - Botercontrole in Zuid-Holland en Utrecht, maart 1966 [Instructies], 42; 1 omslag
            - Voorschriftenbundel voor de Botercontrole [vernieuwde versie], 1967-1981; 221-229; 9 omslagen
              - Rijksbotermerkenbeschikking 1967, enkel gewijzigde versies uit 1969, 1972, 1973 en 1975, 1969-1975, 221
              - Botercontrolebeschikking 1967, enkel gewijzigde versies uit 1968, 1972, 1974, 1976, 1977, en 1981, 1968-1981, 222
              - Botermerkenbeschikking Kringen 1967 inclusief gewijzigde versie uit 1973, 1967-1973, 223
              - Methoden van bemonstering en onderzoek, enkel aangevulde en gewijzigde versies uit 1967 en 1973, 1967-1973, 224
              - Ontheffingsbeschikking uitvoer botervet of melkvet en gesmolten boter 1966, enkel gewijzigde versies uit 1973, 1976 en 1981, 1973-1981, 225
              - Reglement Centrale Raad van Beroep, 1969, 226
              - Reglement voor de Centrale Commissie voor de Botercontrolestations, 1969, 227
              - Beschikking verwerking grondstoffen in zuivelprodukten 1976 inclusief gewijzigde versie uit 1981, 1976-1981, 228
              - Bestuursbesluiten ten aanzien van fabriekskaas 1967 inclusief gewijzigde versie uit 1979, 1967-1979, 229
          - Verbeteren van kwaliteit van producten en processen, G.2.1.1.2.2.
            - Mededelingen van het Rijkszuivelstation aan de botercontrolestations, notanummers 1. 2 en 5, 1967-1970; 231; 1 omslag
            - Diverse afspraken gemaakt in de vergaderingen van het college van Direkteuren van Zuivelcontroleinstellingen, oktober 1964, 43; 1 omslag
            - Mededelingen aan de controleurs van Botercontrolestations, 1969 nummers 653-69, 513-69 en 1968 nummers 765-68, 691-68, 1968-1969; 77; 1 omslag
          - Vergroten van (naams)bekendheid door publiceren van artikelen brochures en boeken, G.2.1.1.2.3.
            - Boek "Gedenkboek van de Vereeniging tot bestrijding van knoeierijen in den boter- en kaashandel 1885-1914, samengesteld in opdracht van de Commissie van oud-bestuursleden tot afwikkeling der zaken van de ontbonden Vereeniging", door H.B. Hylkema, 1933; 359; 1 omslag
              Uitgave van derde, maar in boek wordt geschreven over boter- en kaascontrolestations die taakvoorgangers waren van het Centraal Orgaan voor Kwaliteitsaangelegenheden in de Zuivel
    - Regionale Botercontrolestations, G.2.2.
      - Botercontrolestation Friesland, (1901-1975), G.2.2.01.
        - Reglement van het Botercontrolestation van de Friesche Maatschappij voor Landbouw, enkel de gewijzigde versies uit 1916 en 1920, 1916-1920; 785; 1 omslag
        - Statuten opgesteld bij de oprichting van de Stichting Botercontrolestation Friesland in 1959, inclusief een gewijzigde versie uit [ca.] 1970, 964; 1 omslag
      - Botercontrolestation Zuid-Holland, (1901-1975), G.2.2.02.
        - Stukken niet naar inhoud beschreven, G.2.2.02.1.
          - Notulen van de vergaderingen van het bestuur en van de algemene ledenvergaderingen van het Botercontrolestation Zuid-Holland, 1901-1983; 511-518; 6 banden en 2 omslagen
            - Algemene Ledenvergaderingen, 1901-1917, 511
            - Algemene Ledenvergaderingen, 1901-1919, 512
            - 1917-1923, 513
            - 1923-1928, 514
            - 1929-1937, 515
            - 1938-1939 sep., 516
            - 1939 dec.-1960, 517; 1 omslag
            - 1961-1983, 518; 1 omslag
          - Agenda's en vergaderstukken van de vergaderingen van het bestuur en van de algemene ledenvergaderingen, 1939-1983; 519-531; 13 omslagen
            - 1939-1944, 519
            - 1945-1948, 520
            - 1950-1953, 521
            - 1954-1956, 522
            - 1957-1960 mrt., 523
            - 1960 mei-1962, 524
            - 1963-1965 jun., 525
            - 1965 dec.-1968 mrt., 526
            - 1968 sep.-1971, 527
            - 1972-1974 mei, 528
            - 1974 nov.-1976, 529
            - 1977-1979, 530
            - 1980-1983, 531
          - Jaarverslagen van het botercontrolestation Zuid-Holland te 's Gravenhage over de jaren 1910-1980, 1911-1981; 356-358, 360-361; 5 omslagen
            - 1910-1911, 1915, 1917-1919, 1911-1920, 356
              Jaarverslagen voor 1910, 1912-1914, 1916 ontbreken, 1920 is een gecombineerd jaarverslag, zie inventarisnummer 331ontbreken
            - 1921-1930, 1922-1931, 357
            - 1931-1945, 1932-1946, 358
            - 1946-1965, 1947-1966, 361
            - 1966-1980, 1967-1981, 360
          - Jaarverslag over 1920, gecombineerd jaarverslag, 332
            zie inventarisnummer 331
        - Stukken naar inhoud beschreven, G.2.2.02.2.
          - Organisatie en personeel, G.2.2.02.2.1.
            - Huishoudelijk reglement van de vereniging Botercontrolestation Zuid-Holland, enkel gewijzigde versies uit 1954 en 1980, 1954-1980; 32; 1 omslag
            - Afschrift van de akte houdende statutenwijziging van het Botercontrolestation Zuid-Holland, gedateerd 20 september 1979, 879; 1 omslag
            - Statuten van de vereniging Botercontrolestation Zuid-Holland, enkel een gewijzigde versie uit 1979, 31; 1 omslag
            - Correspondentie betreffende de liquidatie van het Botercontrolestation Zuid-Holland, 1983-1984; 535; 1 omslag
            - Financiële jaarverslagen over de jaren 1939-1973, 1940-1974; 532-534; 3 omslagen
              - 1939-1945, 1940-1946, 532
              - 1946-1964, 1947-1965, 533
              - 1965-1973, 1966-1974, 534
          - Taakuitoefening, G.2.2.02.2.2.
            - Circulaires van het Botercontrolestation Zuid-Holland aan de aangeslotenen, 1967-1978; 950; 1 omslag
            - Boek "Gedenkboek uitgegeven door het Botercontrôlestation Zuid Holland te 's-Gravenhage ter herdenking van zijn 25-jarig bestaan 1901-1926", door H.B. Hylkema en H. van Gulik, 362; 1 omslag
            - Boek "Vereniging Het Botercontrôlestation Zuid Holland 1901-1951" [omslagtitel: B.C.Z.H. 1901-1951], door A. van Wijnen en anderen, 363; 1 omslag
      - Botercontrolestation Gelderland-Overijssel (1903- 1982 jun. ), G.2.2.03.
        Opgegaan in Centraal Orgaan voor Zuivelcontrole (COZ) vanaf juli 1982
        - Stukken niet naar inhoud beschreven, G.2.2.03.1.
          - Jaarverslagen van de Vereniging Botercontrolestation Gelderland-Overijssel te Deventer over de jaren 1905-1981, 1906-1982; 253-255, 297-298; 5 omslagen
            - 1905-1914, 1906-1915, 297
            - 1916-1919 en 1921-1925, 1917-1926, 298
            - 1929-1930, 1932-1934, 1936, 1939-1943 en 1945-1950, 1930-1951, 253
            - 1951-1965, 1952-1966, 254
            - 1966-1981, 1967-1982, 255
        - Stukken naar inhoud beschreven, G.2.2.03.2.
          - Statuten en huishoudelijk reglement van Vereniging Botercontrolestation Gelderland-Overijssel, enkel gewijzigde versies uit 1917 en 1928, 1917-1928; 734; 1 omslag
          - Correspondentie, vergader- en overige stukken betreffende de liquidatie van het Botercontrolestation Gelderland-Overijssel, 1975-1980; 543; 1 omslag
          - Boek "Vijftig jaren B.C.G.O.: Vereniging Botercontrôlestation Gelderland-Overijssel 1903-1953", 503; 1 omslag
      - Botercontrolestation Assen (1904-1958), G.2.2.04.
        In 1958 opgegaan in botercontrolestation Friesland
        - Stukken niet naar inhoud beschreven, G.2.2.04.1.
          - Jaarverslagen der scheikundige werkzaamheden aan het Botercontolestation Assen over de jaren 1904 en 1905, 1906; 340; 1 omslag
          - Jaarverslagen van de vereniging Botercontrolestation Assen (BCA) over de jaren 1907-1958, 341-343; 3 omslagen
            - 1907-1911, 1913-1919, 1921-1923, 1925, 1908-1926, 341
            - 1926-1940, 1927-1941, 342
            - 1941-1957/58, 1942-1958, 343
        - Stukken naar inhoud beschreven, G.2.2.04.2.
          - Statuten en huishoudelijk reglementen van Vereniging Botercontrolestation Assen, enkel gewijzigde versies uit 1915, 1916 en 1929, 1915-1929; 887; 1 omslag
          - Concept statuten van het Botercontrolestation Assen, gewijzigde versie, [ca.] 1938; 808; 1 omslag
      - Botercontrolestation Groningen (1904-1966), G.2.2.05.
        In 1966 opgegaan in Botercontrolestation Friesland
        - Verslagen van het Botercontrolestation Groningen over de jaren 1904-1966, 1905-1967; 336, 338-339; 3 omslagen
          - 1904-1905, 1907-1913 en 1915-1919, 1905-1920, 336
            1906, 1914 en 1920 ontbreken
          - 1921, 1923-1926, 1922-1927, 338
          - 1947-1966, 1948-1967, 339
        - Akte van oprichting van de Stichting Botercontrolestation Groningen (BCG) op 25 februari 1938 met bijbehorend Reglement, alsmede Reglementen voorschriften en bepalingen voor aangeslotenen van Botercontrolestation Groningen, vermoedelijk uit 1938, [ca.1938]; 489
          Botercontrolestation Groningen was eerder onderdeel van de Vereniging "Groninger Maatschappij van Landbouw"
      - Botercontrolestation Maastricht (1904-[ca.] 1972), G.2.2.06.
        - Stukken niet naar inhoud beschreven, G.2.2.06.1.
          - Notulen en bijlagen van de vergaderingen van het bestuur van Botercontrolestation Maastricht, 1923-1957; 601-604; 4 omslagen
            - 1923-1930, 601
              Betreft vergaderingen van het bestuur van het Botercontrolestation en de Zuid-Nederlandse Zuivelbond
            - 1931-1945, 602
            - 1946-1953, 603
            - 1954-1957, 604
          - Jaarverslagen van het Botercontrolestation te Maastricht (BCM) over de jaren 1906-1956, 1907-1957; 238-241; 4 omslagen
            Ontbrekend: 1919, 1920 en 1921
            - 1906-1918, 1907-1919, 238
            - 1922-1935, 1923-1936, 239
            - 1936-1946, 1937-1947, 240
            - 1947-1956, 1948-1957, 241
        - Stukken naar inhoud beschreven, G.2.2.06.2.
          - Organisatie en personeel, G.2.2.06.2.1.
            - Correspondentie en vergaderstukken van het ministerie van Waterstaat, Handel en Nijverheid, de Zuid-Nederlandsche Zuivelbond en overigen betreffende de oprichting van het botercontrolestation Maastricht en de opzet van botercontroles, 1901-1909; 605; 1 omslag
            - Statuten en Huishoudelijk reglement van het Botercontrolestation Maastricht, enkel gewijzigde versies uit 1917 en 1931, 1917-1931; 809; 1 omslag
              De uitgave uit 1917 bevat alleen statuten
          - Taakuitoefening, G.2.2.06.2.2.
            - Handgeschreven instructies voor de directeur-scheikundige, de controleurs voor boter en de boekhouder van het botercontrolestation Maastricht, 1906; 285; 1 omslag
            - Ministeriële voorschriften en correspondentie met het Botercontrolestation Maastricht betreffende de botercontrole, botermerken en de uitvoer van boter, 1911-1927; 606; 1 omslag
              Bevat historisch materiaal
            - Bijzondere voorschriften voor Aangeslotenen bij de Vereniging Botercontrolestation Maastricht, 1931; 35; 1 omslag
            - Boek "Botercontrolestation "Maastricht", 1904-1954: enige grepen uit de geschiedenis van de botercontrole in de provincie Limburg van 1904-1954", 242; 1 omslag
      - Botercontrolestation Eindhoven (1904-1982), G.2.2.07.
        - Stukken niet naar inhoud beschreven, G.2.2.07.1.
          - Notulen, G.2.2.07.1.1.
            - Agenda's, notulen en bijlagen van de vergaderingen van het algemeen bestuur van het Botercontrolestation Eindhoven, 1907-1980; div.nrs.; 8 omslagen
              De jaren 1916-1954 ontbreken
              - 1907-1915, 286
              - 1955-1956, 614
              - 1957-1960, 615
              - 1961-1968, 616
              - 1969-1972, 288
              - 1973-1974, 287
              - 1975-1977, 284
              - 1978-1980, 281
            - Notulen van de Algemene vergaderingen van Botercontrolestation Eindhoven, 1933-1955; 611; 1 omslag
            - Notulen van de vergaderingen van het bestuur en van de Algemene vergaderingen van Botercontrolestation Eindhoven, 1945-1983; 607-610; 4 omslagen
              - 1945-1960, 607
              - 1961-1966, 608
              - 1967-1972, 609
              - 1973-1983, 610
            - Notulen van de Algemene Vergaderingen van het bestuur van het Botercontrolestation Eindhoven, 1954-1967; 283; 1 omslag
              Met hiaten
            - Agenda's van de Algemene Vergaderingen van het bestuur van het Botercontrolestation Eindhoven, 1955-1966; 282; 1 omslag
            - Agenda's en bijlagen van de vergaderingen van het bestuur en van het algemeen bestuur van Botercontrolestation Eindhoven, 1981-1983; 617; 1 omslag
            - Notulen van de vergaderingen van het dagelijks bestuur (1907-1909) en het bestuur (1909-1910) van Botercontrolestation Eindhoven, 1907-1910; 612; 1 omslag
          - Jaarverslagen, G.2.2.07.1.2.
            - Verslagen van de vereniging Botercontrolestation Eindhoven over de jaren 1974 en 1978-1980, 1975-1981; 243-244; 2 omslagen
              - Over 1974, 1975, 243
              - Over 1978-1980, 1979-1981, 244
          - Correspondentie, G.2.2.07.1.3.
            - Correspondentie van het Botercontrolestation Eindhoven met aangeslotenen, leveranciers en rijksinstanties over uiteenlopende zaken, 1940-1945; 626; 1 omslag
        - Stukken naar inhoud beschreven, G.2.2.07.2.
          - Organisatie en personeel, G.2.2.07.2.1.
            - Huishoudelijk reglement van de vereniging Botercontrolestation Eindhoven, enkel gewijzigde versies uit 1916, 1953, 1958, 1970, 1974 en 1980, 1916-1980; 34; 1 omslag
            - Statuten van de vereniging Botercontrolestation Eindhoven, enkel gewijzigde versies uit 1948, [ca.] 1950, 1970, 1974 en 1980, 1948-1980; 33; 1 omslag
            - Correspondentie van het bestuur van Botercontrolestation Eindhoven betreffende de liquidatie van deze organisatie, inclusief een notitie over de geschiedenis van de organisatie, 1982-1983; 619; 1 omslag
            - Vergaderstukken van het bestuur en accountantsverklaringen over de jaarrekeningen over de jaren 1969 1970 en 1972 van het Botercontrolestation Eindhoven, 1969-1973; 621; 1 omslag
              1971 ontbreekt
          - Taakuitoefening, G.2.2.07.2.2.
            - Instructies voor de Directeur-Scheikundige van Botercontrolestation Eindhoven, 1908; 618; 1 omslag
            - Boekjes "Handleiding ten dienste van de aangeslotenen van het Botercontrolestation Eindhoven", 1916, alsmede gewijzigde versie 1928, 1916-1928; 620; 1 omslag
              Handleidingen bevatten voorschriften, statuten en huishoudelijk reglementen)
            - Circulaires van het Botercontrolestation Eindhoven aan de aangeslotenen, 1971-1978; 951; 1 omslag
            - Boek "Een halve eeuw botercontrole te Eindhoven 1901-1951", verzameld en bewerkt door Mr. J.J. Wintermans, 893; 1 omslag
      - Botercontrolestation "Noord-Holland" te Alkmaar (1919-1985), G.2.2.08.
        Per 01-07-1985 is het Kaas- en Botercontrolestation Noord-Holland opgeheven en de taakuitvoering is overgenomen door het Centraal Orgaan Zuivelcontrole (COZ)
        - Jaarverslagen van het Botercontrolestation "Noord-Holland" te Alkmaar over de jaren 1970-1976, 1971-1977; 247; 1 omslag
        - Statuten en huishoudelijk reglement van de vereniging Botercontrolestation Noord-Holland, Huishoudelijk reglement en Reglement van Orde, 1919, inclusief gewijzigde versies van statuten uit 1928,1940 en 1971, 1919-1971; 796; 1 omslag
      - Botercontrolestation Leiden (1920-1933), G.2.2.09.
        Vanaf 1933 verdergegaan onder de naam Controlestation voor Zuivelproducten Leiden (CZL)
        - Statuten en huishoudelijk reglement van Controlestation voor Zuivelproducten Leiden (C.Z.L.), oorspronkelijk Botercontrolestation Leiden 1933, inclusief gewijzigde versies uit 1945 en een concept uit 1956, 1933-1956; 625; 1 omslag
          Voorheen Botercontrolestation Leiden (1920-1933). In de eerste statuten van de vereniging CZL uit 1933 wordt vermeld dat de vereniging in 1920 is opgericht
      - Botercontrolestation Utrecht (1941-1972), G.2.2.10.
        Vanaf 1973 opgegaan naar Botercontrolestation Zuid-Holland
        - Stukken niet naar inhoud beschreven, G.2.2.10.1.
          - Notulen van de vergaderingen van het bestuur en van de algemene ledenvergaderingen van het Botercontrolestation Utrecht, 1942-1973; 599-600; 2 omslagen
            - 1942-1956, 599
            - 1957-1973, 600
          - Agenda's en bijlagen van de vergaderingen van het bestuur van Botercontrolestation Utrecht, 1960-1973; 538-540; 3 omslagen
            - 1960-1962, 538
            - 1963-1968, 539
            - 1969-1973, 540
          - Jaarverslagen van het Botercontrolestation te Utrecht over de jaren 1942-1972, 1943-1973; 354-355; 2 omslagen
            - 1942-1960, 1943-1961, 354
            - 1961-1972, 1962-1973, 355
        - Stukken naar inhoud beschreven, G.2.2.10.2.
          - Accountantsverklaringen over de jaarrekeningen over de jaren 1956-1957 en 1959-1972 van het Botercontrolestation Utrecht, 1957-1973; 596; 1 omslag
          - Vergaderstukken en correspondentie van het bestuur van Botercontrolestation Utrecht betreffende uiteenlopende zaken, waaronder statuten, financiële zaken en liquidatie van de organisatie, 1958-1973; 598; 1 omslag
  - Kaascontrolestations, G.3.
    - Gezamenlijke Kaascontrolestations, G.3.1.
      - Stukken niet naar inhoud beschreven, G.3.1.1.
        - Agenda's en bijlagen voor de vergaderingen van de Centrale Commissie voor de Kaascontrolestations (CCK), 1956-1982; 681-688; 8 omslagen
          Deze commissie heeft bestaan van 1956 tot juli 1982, waarna adviserende taken zijn overgenomen door het Centraal Orgaan Zuivelcontrole
          - 1956-1960, 681
          - 1961-1965, 682
          - 1966-1968, 683
          - 1969-1970, 684
          - 1971, 685
            Bevat tevens een rapport "Het verschil in samenstelling tussen boor- en sektormonsters van diverse kaassoorten, een voorstel tot herziening van de vochtgehaltenormen bij overgang op sektorbemonstering en een voorstel tot formulering van de V.D.S. normen voor sektor-/stukmonsters"
          - 1972-1974, 686
          - 1975-1979, 687
          - 1980-1982, 688
            Bevat tevens een rapport "Het gebruik van runderpepsine voor de bereiding van Goudse kaas op een praktijkbedrijf"
        - Notulen van de vergaderingen van de Centrale Commissie voor de Kaascontrolestations, 1956-1981; 689-690; 2 omslagen
          - 1956-1970, 689
          - 1971-1981, 690
        - Schaduwagenda's, bijlagen en notulen van de vergaderingen van de Centrale Commissie voor de Kaascontrolestations (CCK), 1962-1982; 721-723; 3 omslagen
          De oorspronkelijke archiefdoos droeg het opschrift "Schaduwagenda's". Dit begrip wordt niet nader verklaard in de documenten. De schaduwagenda's bevatten deels andere bijlagen dan de reguliere agenda's.
          - 1962-1969, 721
          - 1970-1974, 722
          - 1975-1982, 723
        - Agenda's en bijlagen voor vergaderingen van het bestuur van het Kaascontrolestation Utrecht voor Volvette Kaas, het Kaascontrolestation Zuid-Holland voor Volvette Kaas, de Bond van Kaasproducenten en de Financiële Commissie, 1963-1971; 487-488; 2 omslagen
          - 1963-1967, 487
          - 1968-1971, 488
      - Stukken naar inhoud beschreven, G.3.1.2.
        - Organisatie en personeel, G.3.1.2.1.
          - Overeenkomst en Reglement van de Centrale Commissie van de Kaascontrolestations (CCK), opgesteld ten behoeve van de oprichting van deze Centrale Commissie, originele versie ondertekend op 2 februari 1956, 962; 1 omslag
          - Reglement voor de Centrale Commissie voor de Kaascontrolestations 1956 en Reglement voor de Centrale Raad van Beroep voor de Kaascontrolestations 1969, 1956-1970; 920; 1 omslag
          - Interne correspondentie binnen de Kaascontrolestations Zuid-Holland betreffende statuten en duurverlenging 1960-1975 van het controlestation voor Volvette Kaas en daarna betreffende het controlestation voor Boerenkaas, 1960-1982; 509; 1 omslag